---
title: "Proyecto Data Driven Security"
author: "Ivan Muñoz Lois, Stela-Mihaela Chioveanu"
date: "`r Sys.Date()`"
output:
  rmdformats::readthedown:
    highlight: kate
    number_sections: true
    smooth_scroll: true
---

```{r setup, echo=FALSE, cache=FALSE, warning = FALSE, message = FALSE}
library(knitr)
library(rmdformats)
library(readr)
library(ggplot2)
library(dplyr)

## Global options
options(max.print="75")
opts_chunk$set(echo=TRUE, warning = FALSE, message = FALSE)
opts_knit$set(width=75)
```

# Tratamiento de datos a partir de un scan realizado con Qualys

## Carga del archivo con la fuente de datos

Primero de todo, cargamos el archivo que contiene las vulnerabilidades encontradas tras realizar un scan con Qualys

*El archivo ha sido descargado como en formato csv desde la [web de Qualys](https://qualysguard.qg2.apps.qualys.com/fo/scan/scanList.php)*

```{r, warning=FALSE, message=FALSE, echo=FALSE}
inputReportDf <- read_csv("C:/Users/ivanm/Desktop/Master/5. Data Driven Security/Scan_Results_abtes2vm_20191217_scan_1574870445_41138.csv",
skip = 6)
```

## Seleccionamos los datos relevantes

Una vez tenemos nuestro dataframe, procedemos a filtrar para quedarnos únicamente con aquellos datos que serán relevantes para nuestro caso de estudio.

```{r, warning=FALSE, echo=FALSE}
mydf <- inputReportDf[,c("IP", "QID", "Type", "Severity", "CVE ID")]
```

Nos hemos quedado con los siguientes campos:

```{r, warning=FALSE, echo=FALSE}
colnames(mydf)
```

Podemos observar un ejemplo de estos datos:

```{r, warning=FALSE, echo=FALSE, message=FALSE}
library(kableExtra)
kable(head(mydf,5), align=rep('c', 5)) %>%
  kable_styling(bootstrap_options = c("striped", "hover"), full_width = F)
```

<!-- De la siguiente manera, podríamos tratar por separado los datos necesarios por coerción y posteriormente construir un dataframe con dichos datos. -->

<!-- *Por el momento, para los resultados que hemos tratado de analizar no nos ha sido necesario realizar ninguna modificación en la tipologia de datos inicial.* -->

```{r, warning=FALSE, echo=FALSE}
a1 <- inputReportDf[,c("IP")]
b2 <- inputReportDf[,c("QID")]
c3 <- inputReportDf[,c("Type")]
d4 <- inputReportDf[,c("Severity")]
e5 <- inputReportDf[,c("CVE ID")]

test <- data.frame(a1,b2,c3,d4,e5, stringsAsFactors = F)
```

## Clasificación en función del tipo de vulnerabilidad y severidad

Clasificamos en una tabla los tipos de vulnerabilidad y severidad, mostrando un contador que indica cuantos casos se han identificado

```{r, warning=FALSE, echo=FALSE}
plotableType <- as.data.frame((table(test$Type, test$Severity)))
colnames(plotableType) <- c("Type", "Severity", "Count")
```

Veamos la tabla que obtenemos, para poder entender la relación con la gráfica que vendrá a continuación:

```{r, warning=FALSE, echo=FALSE}
library(kableExtra)
#head(plotableType)
#knitr::kable(plotableType, align = 'c')
kable(plotableType, align=rep('c', 3)) %>%
  kable_styling(bootstrap_options = c("striped", "hover"), full_width = F)
```

## Visualización gráfica de la clasificación por tipo de vulnerabilidad

Mostramos un gráfico que representa los valores de la tabla

```{r, fig.align='center', warning=FALSE, echo=FALSE}
plot1 <- ggplot(plotableType, aes(x=Type, y=Count)) + geom_bar(stat = "identity")

plot(plot1)
```

## Visualización gráfica de la clasificación por tipo de vulnerabilidad, severidad y total de casuísticas identificadas.

Mostramos un gráfico que representa el **total de vulns encontradas en función de su tipo y severidad**

```{r, fig.align='center', warning=FALSE, echo=FALSE}
plot2 <- ggplot(plotableType, aes(x=Count, y=Severity)) + geom_point(aes(colour= Type)) + scale_colour_manual(values = c("green", "blue", "red"))

plot(plot2)
```

# Relación de los datos obtenidos en el scan con la Knowledge Base de Qualys

Cargamos ahora el fichero que contiene la información de la Knowledge Base de Qualys en un dataframe

*El archivo ha sido descargado como en formato csv desde la [web de Qualys](https://qualysguard.qg2.apps.qualys.com/fo/tools/kbase.php)*

```{r, warning=FALSE, message=FALSE, echo=FALSE}
KnowledgeBaseDfPOC <- read_csv("C:/Users/ivanm/Desktop/Master/5. Data Driven Security/DL_vulnerabilities_abtes2vm_20191217.csv", skip = 3)
```

## Filtrado del dataframe

Una vez tenemos nuestro dataframe, procedemos a filtrar para quedarnos únicamente con aquellos datos que serán relevantes las relaciones que nos interesan realizar.

```{r, warning=FALSE, echo=FALSE}
KDB_dfPOC <- KnowledgeBaseDfPOC[,c("QID", "Category", "Modified", "Published", "CVSS Base", "CVE ID")]
```

Nos quedamos con los siguientes campos:

```{r, warning=FALSE, echo=FALSE}
colnames(KDB_dfPOC)
```

Dado que nos interesará mostrar una relación entre lo que se ha detectado en el scan e información disponible en la KnowledgeBase, en este caso queremos obtener una relación para conocer en base a un QID que CVSS le corresponde, **eliminamos todos aquellas entradas que no tengan valor CVSS en la KnowledgeBase.**

```{r, warning=FALSE, echo=FALSE}
#Eliminar aquellos que no tengan valor CVSS
KDB_dfPOC_clean <- filter(KDB_dfPOC, KDB_dfPOC$`CVSS Base` != '\'-')
```

## Juntamos ambos input (El scan de Qualys y la Knowlegdge Base) en un mismo dataframe 

Los relacionamos por la columna QID que es común en ambos datos y nos permitirá obtener una correcta correlación entre ellos.

```{r, warning=FALSE, echo=FALSE}
dfPOC <- merge(test, KDB_dfPOC_clean, by ="QID")
```

Filtramos de nuevo para tener unos datos que se adapten más a nuestras  necesidades, dado que existíann algunas columnas como CVE ID que están duplicadas *(ambos dataframes la contenian por igual)*

```{r, warning=FALSE, echo=FALSE}
dfPOC <- dfPOC[,c("QID", "IP", "Type", "Severity", "CVSS Base", "CVE ID")]
```

Nos quedan finalmente los siguientes campos:

```{r, warning=FALSE, echo=FALSE}
colnames(dfPOC)
```

## Clasifica por tipo, CVSS y un contador

Clasificamos las vulnerabilidades encontradas por tipo, su valor CVSS y un contador para cada casuística. 

Podemos observar la clasificación en la tabla a continuación:

```{r, warning=FALSE, echo=FALSE}
plotTablePOC <- as.data.frame((table(dfPOC$Type, dfPOC$`CVSS Base`)))
#Asignamos nombres a cada columna de la tabla
colnames(plotTablePOC) <- c("Type", "CVSS Base", "Count")
```

```{r, warning=FALSE, echo=FALSE}
library(kableExtra)
kable(plotTablePOC, align=rep('c', 3)) %>%
  kable_styling(bootstrap_options = c("striped", "hover"), full_width = F)
```

## Visualización gráfica de la clasificación por tipo de vulnerabilidad, CVSS y total de casuísticas identificadas. 

Mostramos un gráfico que representa el número de vulnerabilidades encontradas en el scan y su CVSS según la Knowledge Base de Qualys

```{r, fig.align='center', warning=FALSE, echo=FALSE}
plot1POC <- ggplot(plotTablePOC, aes(x=Count, y=`CVSS Base`)) + geom_point(aes(colour= Type)) + scale_colour_manual(values = c("green", "blue", "red"))
plot(plot1POC)
```


