---
title: "Report2"
author: "Ivan Muñoz Lois"
output: html_document
---

```{r setup, include=FALSE}
knitr::opts_chunk$set(echo = TRUE)

library(readr)
library(ggplot2)

```

##1. Carga del archivo con la fuente de datos

Primero de todo, cargamos el archivo que contiene las vulnerabilidades encontradas tras realizar un scan con Qualys

```{r}
inputReportDf <- read_csv("C:/Users/ivanm/Desktop/Master/5. Data Driven Security/Scan_Results_abtes2vm_20191217_scan_1574870445_41138.csv",
skip = 6)
```

##2. Filtrado del dataframe

Una vez tenemos nuestro dataframe, procedemos a filtrar para quedarnos únicamente con aquellos datos que serán relevantes para nuestro caso de estudio.

```{r}
mydf <- inputReportDf[,c("IP", "QID", "Type", "Severity", "CVE ID")]
```

Nos hemos quedado con los siguientes campos:

```{r}
colnames(mydf)
```
Podemos observar un ejemplo de estos datos:

```{r}
head(mydf,5)
```

De la siguiente manera se puede construir un dataframe en el que tratar después cada tipo de dato como sea necesario por coerción

```{r}
a1 <- inputReportDf[,c("IP")]
b2 <- inputReportDf[,c("QID")]
c3 <- inputReportDf[,c("Type")]
d4 <- inputReportDf[,c("Severity")]
e5 <- inputReportDf[,c("CVE ID")]

test <- data.frame(a1,b2,c3,d4,e5, stringsAsFactors = F)
```

##3. Clasificamos en una tabla los tipos de vulnerabilidad y severidad, así como un contador que indica cuantos casos se han identificado

```{r}
plotableType <- as.data.frame((table(test$Type, test$Severity)))
colnames(plotableType) <- c("Type", "Severity", "Count")
```
Veamos la tabla que obtenemos, para poder entender la gráfica que vendrá a continuación:

```{r}
head(plotableType)
```
##4. Mostramos un gráfico que representa los valores de la tabla
```{r}
plot1 <- ggplot(plotableType, aes(x=Type, y=Count)) + geom_bar(stat = "identity")

plot(plot1)
```

##5. Mostramos un gráfico que representa el total de vulns encontradas en función de su tipo y severidad
```{r}
plot2 <- ggplot(plotableType, aes(x=Count, y=Severity)) + geom_point(aes(colour= factor(Type))) + scale_colour_manual(values = c("red", "blue", "green"))

plot(plot2)
```

